【裁判字號】    95,訴,122
【裁判日期】    950731
【裁判案由】    毒品危害防制條例
【裁判全文】
臺灣宜蘭地方法院刑事判決               95年度訴字第122號
    公  訴  人  臺灣宜蘭地方法院檢察署檢察官
    被      告  甲○○
上列被告因毒品危害防制條例案件，經檢察官提起公訴（95年度
毒偵字第244號），本院判決如下：
    主  文
甲○○無罪。
    理  由
一、公訴意旨略以：被告甲○○前因施用毒品案件，經強制戒治
    執行完畢釋放後五年內，復於民國９５年１月９日１１時５
    ０分採尿送驗前２４小時內，在某處，非法施用第一級毒品
    海洛因。嗣因他案假釋出獄，經本署採尿室依法採尿送驗查
    獲。因認被告涉有毒品危害防制條例第１０條第１項之罪嫌
    。
二、按犯罪事實應依證據認定之，無證據不得認定犯罪事實。又
    不能證明被告犯罪者，應諭知無罪之判決，刑事訴訟法第一
    百五十四條第二項、第三百零一條第一項前段分別定有明文
    。又認定不利於被告之事實，須依積極證據，苟積極證據不
    足為不利於被告事實之認定時，即應為有利於被告之認定，
    更不必有何有利之證據（最高法院三十年上字第八一六號判
    例參照）。而所謂認定犯罪事實之證據，係指足以認定被告
    確有犯罪行為之積極證據而言，其為訴訟上之證明，須於通
    常一般之人均不致有所懷疑，而得確信其為真實之程度者，
    始得據為有罪之認定，如未能發現相當之證據，或證據不足
    以證明，自不能以推測或擬制之方法，以為裁判之基礎。（
    最高法院二十九年上字第三一０五號、四十年台上字第八六
    號、七十六年台上四九八六號判例參照）。
三、訊據被告堅決否認有上揭犯行，並以其因口腔癌在羅東博愛
    醫院接受舌下線切除手術，術後服用藥物，因而尿液中驗出
    有嗎啡反應等語置辯。經查，被告於九十五年一月六日在羅
    東博愛醫院接受舌下腺切除手術，術後予以可待因30毫克，
    一天四次，直到九十五年一月十一日；九十五年一月七日因
    被告疼痛醫師予以配西丁（ Demerol）藥物止痛，配西丁為
    嗎啡類似物，服用後尿液之殘餘反應超過三日以上等情，有
    羅東博愛醫院羅博醫診字第9501101070號、0000000000號、
    0000000000號診斷證明書各一紙在卷可稽。從而，被告於九
    十五年一月七日服用嗎啡類似物之配西丁藥物，而服用該藥
    物後尿液之嗎啡殘餘反應時間會超過三日以上，已如前述，
    是被告辯稱其於九十五年一月九日上午十一時五十分所採之
    尿液係因服用配西丁藥物因而驗出有嗎啡陽性反應等語，尚
    堪採信。此外，復查無其他積極證據足認被告確有公訴人所
    指施用第一級毒品之犯行，尚屬不能證明被告犯罪，依法應
    諭知被告無罪之判決。
據上論斷，應依刑事訴訟法第301條第1項前段，判決如主文。
本案經檢察官賴慶祥到庭執行職務
中    華    民    國    95    年    7     月    31    日
                  刑事第三庭審判長法  官  黃永勝
                                  法  官  陳嘉年
                                  法  官  林楨森
以上正本證明與原本無異。
如不服本判決應於收受本判決後10日內向本院提出上訴書狀，其
未敘述上訴理由者，並得於提起上訴後10日內向本院補提理由書
狀(均須按他造當事人之人數附繕本)「切勿逕送上級法院」。
                                  書記官  謝佩欣
中    華    民    國    95    年    8     月    1     日


司法院資訊處製作；財團法人民間司法改革基金會備份。
